最高法院刑事判決　　　　　　　九十四年度台非字第二七二號
　　上　訴　人　最高法院檢察署檢察總長
　　被　　　告　甲○○
　　　　　　　　　　　　33弄.
　　　　　　　　　　　　（另案在台灣台中女子監獄執行中）
上列上訴人因被告恐嚇取財案件，對於台灣台中地方法院中華民
國九十一年七月十五日第一審確定判決（九十一年度易字第一二
九六、一五三九號，起訴案號：台灣台中地方法院檢察署九十年
度偵字第一六三六一號、九十一年度偵字第五三一三號，聲請簡
易判決處刑案號：九十一年度偵字第六五二七號），認為違法，
提起非常上訴，本院判決如下：
    主  文
原判決撤銷。
甲○○幫助連續意圖為自己不法之所有，以恐嚇使人將本人之物
交付，處有期徒刑肆月，如易科罰金以參佰元折算壹日。
    理  由
非常上訴理由稱：「一、判決適用法則不當或應於審判期日調查
之證據而未予調查者，為違背法令，刑事訴訟法第三百七十八條
、第三百七十九條第十款分別定有明文。而證據雖已調查而其內
容尚未明瞭者，即與未經調查無異，如遽行判決，仍屬應於審判
期日調查之證據未予調查，此有貴院三十一年上字第八七號判例
可供參照。次按受有期徒刑之執行完畢，或受無期徒刑或受有期
徒刑一部之執行而赦免後，五年以內再犯有期徒刑以上之罪者，
始為累犯，刑法第四十七條定有明文。又所謂執行完畢，其在監
獄執行刑期屆滿者，固不待言；如係經假釋出獄者，須在無期徒
刑假釋後滿十年，或在有期徒刑所餘刑期內未經撤銷假釋者，其
未執行之刑，始得以執行完畢論。如其為二以上徒刑併執行者，
依刑法第七十九條之一第一項規定：『二以上徒刑併執行者，第
七十七條所定最低應執行之期間，合併計算之』。同條第三項規
定：『依第一項規定合併計算執行期間而假釋者，前條第一項規
定之期間，亦合併計算之』。從而，在併合執行之情形，經許其
假釋出獄者，其報請許可假釋所須最低應執行期間既合併計算，
且假釋期間（即殘刑期間）亦合併計算之，其期間即無從區分。
因之，不論假釋出獄前所執行之期間，是否已逾其中任一罪之刑
期，亦不論嗣後其假釋有無被撤銷，在假釋期間內，均應認為未
執行完畢。其於執行逾其中任一罪之刑期後五年以內之假釋期間
，再犯有期徒刑之刑以上之罪者，即不應論以累犯（鈞院九十三
年度台非字第一號判決參照）。二、查被告甲○○前因違反麻醉
藥品管理條例罪經法院分別判處有期徒刑九月及四月確定，兩罪
接續執行，刑期自八十四年五月十六日起至八十五年六月十五日
止，惟被告於八十四年九月二十一日因保外待產出監，於分娩滿
二月後，未依規定返監執行殘餘刑期，致上述二罪均尚未執行完
畢。又被告於保外期間，復犯違反毒品危害防制條例及麻醉藥品
管理條例等罪，經法院分別判處有期徒刑三年三月及八月，並經
聲請裁定應執行有期徒刑三年九月確定，刑期自八十六年八月二
十三日起至九十年一月十二日止，期滿翌日接續執行先前因保外
待產而尚未執行完畢之違反麻醉藥品管理條例有期徒刑九月，刑
期自九十年一月十三日起算，扣除八十四年五月十六日至八十四
年九月二十一日保外待產前已執行四月六日後，於九十年六月六
日屆滿，翌日再接續執行先前尚未執行完畢之違反麻醉藥品管理
條例有期徒刑四月，刑期自九十年六月七日起至九十年十月六日
期滿。被告所犯上述罪刑之執行，依刑法第七十九條第一項、第
七十九條之一第一項、第三項規定，刑期合併計算為有期徒刑四
年十月，而於八十七年十二月三十一日假釋出監，於假釋期間並
付保護管束，依行刑累進處遇條例規定縮短刑期二十四日，其假
釋期滿日期為九十年九月十二日，惟被告於假釋期間，因違反保
安處分執行法第七十四條之二第二、四、五款規定，情節重大，
經法務部於九十年五月十一日核准撤銷假釋，並經檢察官執行其
殘刑二年八月十二日。是被告連續於八十九年十月二十日至同年
十一月六日止犯本件恐嚇取財罪時，其合併執行之前案有期徒刑
四年十月尚未執行完畢，此有被告刑案資料查註表及台灣台中女
子監獄九十四年九月二十三日中女監字第○九四一一○○二六四
號函可據，乃原審未予詳查，竟以累犯論處，揆諸首開說明，自
有判決適用法則不當之違法。案經確定，且於被告不利，爰依刑
事訴訟法第四百四十一條、第四百四十三條提起非常上訴，以資
糾正」等語。
本院按判決不適用法則或適用不當者，為違背法令，刑事訴訟法
第三百七十八條定有明文。又二以上徒刑併執行者，依刑法第七
十九條之一第一項規定，其報請許可假釋所定最低應執行之期間
，合併計算之；同條第三項並規定其假釋期間（殘餘刑期）亦合
併計算之。故在二以上徒刑合併執行之情形，即無從將合併執行
之刑期割裂；假釋期間亦同。從而關於累犯之認定，必合併計算
之假釋期滿，未經撤銷假釋，五年以內再犯有期徒刑以上之罪者
，始足構成。本件被告甲○○前因違反麻醉藥品管理條例罪經台
灣台中地方法院分別判處有期徒刑九月及四月確定，兩罪接續執
行，刑期自八十四年五月十六日起至八十五年六月十五日止。惟
被告於八十四年九月二十一日因保外待產出監，於分娩滿二月後
，未依規定返監執行殘餘刑期，致上述二罪均尚未執行完畢。又
被告於保外期間，復犯違反肅清煙毒條例及麻醉藥品管理條例之
罪，經台灣台中地方法院分別判處有期徒刑三年三月及八月，並
經聲請裁定定應執行刑為有期徒刑三年九月確定，刑期自八十六
年八月二十三日起至九十年一月十二日止，期滿翌日接續執行先
前因保外待產而尚未執行完畢之違反麻醉藥品管理條例罪之有期
徒刑九月，刑期自九十年一月十三日起算，扣除八十四年五月十
六日至八十四年九月二十一日保外待產前已執行四月六日後，於
九十年六月六日屆滿，翌日再接續執行先前尚未執行完畢之違反
麻醉藥品管理條例罪之有期徒刑四月，刑期自九十年六月七日起
至九十年十月六日期滿。被告所犯上述罪刑之執行，依刑法第七
十九條第一項、第七十九條之一第一項、第三項規定，刑期合併
計算為有期徒刑四年十月，而於八十七年十二月三十一日假釋出
監，於假釋期間並付保護管束，依行刑累進處遇條例規定縮短刑
期二十四日，於九十年九月十二日假釋期滿，惟被告於假釋期間
，因違反保安處分執行法第七十四條之二第二、四、五款規定，
情節重大，經法務部於九十年五月十一日撤銷其假釋，並經檢察
官執行其殘刑二年八月十二日。是被告自八十九年十月二十日至
同年十一月六日止犯本件幫助連續恐嚇取財罪期間，其合併執行
之前案有期徒刑四年十月未執行完畢，此有台灣台中地方法院檢
察署檢察官八十六年度執緝維字第一○六六號執行指揮書、台灣
台中地方法院檢察署八十四年度執保醫字第三三號及八十八年度
執護字第一四八號執行卷、被告之前科資料查註紀錄表（台灣台
中地方法院九十一年度易字第一五三九號卷第四頁、台灣台中地
方法院檢察署九十一年度執字第七四五五號執行卷第四至七頁）
、台灣台中地方法院九十一年度易字第一二九六、一五三九號刑
事判決書等資料在卷可稽。揆諸前揭規定及說明，被告於八十九
年十月十八日起至同年十一月六日止，犯本件幫助連續恐嚇取財
罪期間，其前所犯麻醉藥品管理條例案件所處之有期徒刑九月，
尚未執行完畢，自不成立累犯。乃原審未予詳查，認被告所犯該
罪所判處之刑期，已於八十五年二月十五日執行完畢，就本件幫
助連續恐嚇取財罪，誤以累犯論處，揆諸首開說明，自有判決適
用法則不當之違法。案經確定，且於被告不利，非常上訴意旨執
以指摘，洵有理由。爰將原判決撤銷，另行判決如主文第二項所
示之刑，以資救濟。
據上論結，應依刑事訴訟法第四百四十七條第一項第一款，刑法
第五十六條、第三十條第一項、第二項、第三百四十六條第一項
、第四十一條第一項前段，罰金罰鍰提高標準條例第一條前段、
第二條前段，判決如主文。
中　　華　　民　　國　九十四　年　 十二 　月　　九　　日
                      最高法院刑事第六庭
                          審判長法官  林　增　福
                                法官  邵　燕　玲
                                法官  張　清　埤
                                法官  陳　世　雄
                                法官  陳　朱　貴
      本件正本證明與原本無異
                                      書  記  官
中　　華　　民　　國　九十四　年　 十二 　月　 十六　 日
                                                      Ｑ
附錄法條：
刑法第三百四十六條：意圖為自己或第三人不法之所有，以恐嚇
使人將本人或第三人之物交付者，處六月以上五年以下有期徒刑
，得併科一千元以下罰金。
